【裁判字號】    99,易,669
【裁判日期】    990316
【裁判案由】    傷害
【裁判全文】
臺灣臺中地方法院刑事判決               99年度易字第669號
公  訴  人  臺灣臺中地方法院檢察署檢察官
被      告  甲○○
            乙○○
上列被告等因傷害案件，經檢察官提起公訴（99年度調偵字第73
號），本院判決如下：
    主    文
本件公訴不受理。
    理    由
一、公訴意旨如附件起訴書所載。
二、按告訴乃論之罪，告訴人於第一審辯論終結前得撤回其告訴
    ，又告訴經撤回者，應諭知不受理之判決，並得不經言詞辯
    論為之，刑事訴訟法第238條第1項、第303條第3款、第307
    條，分別定有明文。
三、查本件告訴人丙○告訴被告甲○○、乙○○共同傷害案件，
    起訴書認係犯刑法第277條第1項之普通傷害罪，依同法第28
    7條前段之規定，須告訴乃論。茲據告訴人於民國99年3月15
    日具狀對被告2人均撤回其告訴，依照上開說明，本件爰不
    經言詞辯論，諭知不受理之判決。
據上論斷，應依刑事訴訟法第303條第3款、第307條，判決如主
文。
中    華    民    國    99    年    3     月    16    日
                  刑事第十四庭  法  官  許月馨
以上正本證明與原本無異。
如不服本判決應於收受判決後10日內向本院提出上訴書狀，並應
敘述具體理由；其未敘述上訴理由者，應於上訴期間屆滿後20日
內向本院補提理由書（均須按他造當事人之人數附繕本）「切勿
逕送上級法院」。
                                書記官  黃美雲
中    華    民    國    99    年    3     月    16    日
附件：
臺灣臺中地方法院檢察署檢察官起訴書                  雲股
                                      99年度調偵字第73號
    被      告  甲○○  男  38歲（民國○○年○月○○日生）
                        住南投縣南投市○○里○○○路115
                          號
                        國民身分證統一編號：Ｚ000000000號
                乙○○  男  47歲（民國○○年○月○日生）
                        住南投縣南投市○○里○○○路50號
                        國民身分證統一編號：Ｚ000000000號
上列被告因傷害案件，業經偵查終結，認應提起公訴，茲敘述犯
罪事實及證據並所犯法條如下：
            犯罪事實
一、乙○○前於民國95年間，因違背安全駕駛案件，經臺灣臺中
    地方法院以95年度中交簡字第741號判決，判處應執行有期
    徒刑5月確定，甫於95年6月30日易科罰金執行完畢。詎其仍
    不知悛悔，因獲悉友人甲○○曾貸款予丙○，惟丙○卻遲遲
    拒為返還，以致甲○○心生不悅。於民國98年8月2日晚間
    10時許，乙○○與甲○○2人一同前往臺中市○○區○○路4
    段133號之來淡散海產店內用餐時，巧遇丙○與友人賴丁滿
    在該處。甲○○遂上前與丙○談論返還債務事宜，然雙方一
    言不合，乙○○竟與甲○○共同基於傷害他人身體之犯意聯
    絡，共同徒手毆打丙○，以致丙○受有「四肢多處擦挫傷、
    右手中段無名指骨骨折」等身體傷害。嗣經丙○報警，始悉
    上情。
二、案經丙○訴由臺中市警察局第五分局報告偵辨。
      證據並所犯法條
一、訊據被告甲○○、乙○○於本署偵訊中固坦承於前揭時、地
    巧遇告訴人丙○，惟均矢口否認有何傷害之犯行，甲○○辯
    稱：僅與告訴人發生拉扯，並未毆打告訴人云云；乙○○辯
    稱：當天是因為丙○講話時肢體動作很大，其因而還手將丙
    ○推開，旋而丙○與甲○○發生拉扯，其上前勸架，雙方亦
    發生拉扯云云。惟查，上開犯罪事實，業據告訴人丙○指訴
    綦詳，並經證人賴丁滿證述詳實，復有中國醫藥大學附設醫
    院診斷證明書附卷可稽。則被告2人前揭所辯，顯屬臨訟飾
    卸之詞，不足採信。故本件被告2人犯嫌足堪認定。
二、核被告甲○○、乙○○所為，均係犯刑法第277條第1項之普
    通傷害罪嫌。被告2人就前開犯行間，有犯意聯絡及行為分
    擔，請依共同正犯之規定論處。又乙○○前於95年間，因違
    背安全駕駛案件，經臺灣臺中地方法院以95年度中交簡字第
    741號判決，判處應執行有期徒刑5月確定，甫於95年6月30
    日易科罰金執行完畢等事實，有刑案資料查註紀錄表存卷為
    憑，其於受有期徒刑執行完畢後之5年內，故意再犯本件有
    期徒刑以上之罪，請依刑法第47條第1項累犯之規定論處。
三、依刑事訴訟法第251條第1項提起公訴。
    此    致
臺灣臺中地方法院
中    華    民    國    99    年    2     月    8     日
                          檢  察  官      廖弼妍
本件正本證明與原本無異
中    華    民    國    99    年    2     月    24    日
                          書  記  官      廖元鉅
所犯法條
中華民國刑法第277條第1項
傷害人之身體或健康者，處 3 年以下有期徒刑、拘役或 1 千元
以下罰金。

司法院資訊處製作；財團法人民間司法改革基金會備份。
